【裁判字號】    99,抗,12
【裁判日期】    990714
【裁判案由】    選任臨時管理人
【裁判全文】
臺灣基隆地方法院民事裁定                99年度抗字第12號
抗  告  人  乙○○
相  對  人  財政部基隆關稅局
法定代理人  甲○○
上列當事人間請求選任臨時管理人事件，抗告人對於中華民國99
年4 月29日本院99年度聲字第2 號裁定提起抗告，本院裁定如下
：
    主  文
抗告駁回。
抗告程序費用新台幣壹仟元由抗告人負擔。
    理  由
一、抗告意旨略以：日勳企業有限公司（下稱日勳公司）為
    家族企業，主事者為抗告人祖父魏幼祥，抗告人僅為掛名董
    事，而股東魏吟君、魏吟玲、魏吟慎亦為掛名股東，未涉入
    實際公司營運，抗告人被選任擔任日勳公司臨時管理人，
    已影響平日生活及工作，爰請求廢棄原裁定等語。
二、按股份有限公司董事會不為或不能行使職權，致公司有受損
    害之虞時，法院因利害關係人或檢察官之聲請，得選任1 人
    以上之臨時管理人，代行董事長及董事會之職權，但不得為
    不利於公司之行為，此項規定於有限公司之董事準用之，公
    司法第208 條之1 第1 項、第108 條第4 項分別定有明文。
    是公司臨時管理人之選任，係以保障公司不因董事會不為或
    不能行使職權，或全部董事均無法行使職權而有遭受損害之
    虞而設，其選任自應以公司之最佳利益為考量。
三、經查：
（一）相對人於原審主張日勳公司因違反海關緝私條例，經相
      對人逐案作成處分，滯欠總計新台幣6,758 萬1,462 元，
      相對人為保全債權，於民國93年3 月4 日、7 月23日移請
      法務部行政執行署宜蘭行政執行處強制執行，惟日勳公
      司之法定代理人王瑞坤於執行程序中死亡，而日勳公司
      迄未經中央主管機關撤銷或廢止登記，亦未辦理解散登記
      ，因日勳公司唯一董事王瑞坤已死亡，無法行使職權，
      且現有股東乙○○、魏吟玲、魏吟君、魏吟慎迄未選舉新
      任董事執行公司業務，其中抗告人乙○○曾於92年間擔任
      日勳公司之董事等情，業據其提出日勳公司滯欠案件
      清冊、財政部基隆關稅局93年3 月4 日基普法字第093010
      1675號及93年7 月23日基普法第0000000000號行政執行案
      件移送書、個人基本資料、法務部行政執行署宜蘭行政執
      行處98年11月30日宜執禮93年緝稅特專執字第00015004號
      函、經濟部中部辦公室98年12月21日經中三字第09835166
      740 號書函、日勳公司公司章程、變更登記表為證，堪
      認相對人上開主張為真實。
（二）日勳公司唯一董事王瑞坤既已死亡，且日勳公司股東
      迄未選舉新任董事執行公司業務，堪認日勳公司現無董
      事可執行公司業務，且相對人確為利害關係人，是相對人
      依據前開規定，聲請為日勳公司選任臨時管理人等情，
      應屬有據。而日勳公司之股東即抗告人曾於92年間擔任
      日勳公司董事，對日勳公司事務應有一定之了解，自
      以選任抗告人為日勳公司之臨時管理人較為適宜。而抗
      告人雖稱其因被選任擔任日勳公司之臨時管理人，已影
      響生活及工作等語，然前揭公司法之規定係為保障公司及
      全體股東之利益而設，如符合法定條件，即應選任適當之
      人擔任臨時管理人，非以受選任之人有無意願作為選任要
      件，而日勳公司既因無董事可行使職權，致該公司有受
      損害之虞，則原審選任抗告人擔任該公司之臨時管理人，
      即難認有何不當之處，至於抗告人之生活或工作是否將受
      影響，尚非所問，況抗告人雖經選任為臨時管理人，仍非
      不得選任代理人或委任專業經理人、律師為其處理公司事
      務或為輔佐，是難認抗告人前開所辯為可採。從而，原審
      裁定選任抗告人為日勳公司之臨時管理人，於法並無不
      合。抗告意旨指摘原裁定不當，求予廢棄，為無理由，應
      予駁回。
四、據上論結，本件抗告為無理由，依非訟事件法第46條、第21
    條第2 項，民事訴訟法第495 條之1 第1 項、第449 條第1
    項、第95條、第78條，裁定如主文。
中    華    民    國    99    年    7     月    14    日
                  民事庭審判長法  官  蔡聰明
                              法  官  林淑鳳
                              法  官  邰婉玲
以上正本證明與原本無異。
本裁定除以適用法規顯有錯誤為理由，並經本院許可者外，不得
再抗告。
中    華    民    國    99    年    7     月    14    日
                              書記官  王毓嫻

司法院資訊處製作；財團法人民間司法改革基金會備份。
